臺灣臺北地方法院刑事判決　　　　　　　 94年度易字第102號
公　訴　人　臺灣臺北地方法院檢察署檢察官
被　　　告　甲○○
　　　　　　　　　　　號3樓.
上列被告因毒品危害防制條例案件，經檢察官提起公訴（93年度
毒偵字第2215號），嗣於本院準備程序進行中，被告先就被訴事
實為有罪之陳述，經裁定適用簡式審判程序，判決如下：
    主  文
甲○○施用第二級毒品，累犯，處有期徒刑柒月，扣案第二級毒
品甲基安非他命壹包（驗餘淨重零點壹零貳零公克）沒收銷燬之
，扣案盛裝第二級毒品甲基安非他命之包裝袋壹個沒收。
    事  實
一、甲○○前因麻醉藥品管理條例案件，先經臺灣高等法院83年
    度上易字第4103號判決判處有期徒刑7月確定、嗣又因麻醉
    藥品管理條例案件，經臺灣高等法院83年度上訴字第5611號
    、最高法院84年臺上字第1592號判決判處有期徒刑5年4月確
    定，上開有期徒刑之宣告經定執行刑為5年9月，於91年12月
    14日縮刑期滿執行完畢。甲○○另因施用毒品案件，經本院
    87年毒聲字第758號裁定令入勒戒處所施以觀察、勒戒，因
    有繼續施用毒品之傾向，另經本院87年度毒聲字第1795號裁
    定令入戒治處所施以強制戒治，戒治期滿後，經臺灣臺北地
    方法院90年度戒毒偵字第248號不起訴處分確定，甲○○於
    前開不起訴處分確定後，另又因施用第2級毒品案件，經本
    院93年4月12日以93年度簡字第833號判決判處有期徒刑6月
    ，並於93年6月9日確定，嗣於93年7月27日易科罰金執行完
    畢（此部分不構成累犯）。詎猶不知悔改，基於施用第2級
    毒品安非他命之犯意，自上開本院93年度簡字第833號判決
    確定後，於93年6月14日某時，在臺北縣中和市○○路附近
    友人家中，以玻璃球吸食器燒烤安非他命結晶體吸嗅所生氣
    體方式，施用第2級毒品安非他命一次，迨至93年6月15日晚
    間10時30分許，在臺北市萬華區○○○路○段401號前為警查
    獲，並扣得第2級毒品甲基安非他命1包（淨重0.1519公克、
    驗餘淨重0.1020公克）。
二、案經臺北市政府警察局萬華分局移送臺灣臺北地方法院檢察
    署檢察官偵查起訴，嗣於準備程序進行中，甲○○先就被訴
    事實為有罪之陳述，經裁定進行簡式審判程序。
    理  由
一、訊據被告甲○○於本院審理中對於右揭犯罪事實均坦承不諱
    ，且被告於93年6月15日為警查獲後所採集之尿液，經以氣
    相層析質譜儀分析法檢驗，呈安非他命類陽性反應，有臺灣
    尖端先進生技醫藥股份有限公司濫用藥物檢驗報告、臺北市
    政府警察局萬華分局煙毒麻藥案件尿液委驗單各1紙在卷可
    稽，又被告為警查獲時所扣得其所有之顆粒物1包（淨重0.
    1519公克、驗餘淨重0.1020公克），經以氣相層析質譜儀分
    析法檢驗，呈第二級毒品甲基安非他命成分，有國防部憲兵
    司令部刑事鑑識中心93年10月11日（93）宇鑑字第13359號
    鑑驗通知書1紙在卷可稽，以上均足為被告自白之佐證，而
    堪認被告自白與事實相符；被告前因施用毒品案件，經本院
    87年毒聲字第758號裁定令入勒戒處所施以觀察、勒戒，因
    有繼續施用毒品之傾向，另經本院87年度毒聲字第1795號裁
    定令入戒治處所施以強制戒治，戒治期滿後，經臺灣臺北地
    方法院90年度戒毒偵字第248號不起訴處分確定等情，有裁
    定書、不起訴處分書、臺灣高等法院被告全國前案記錄表等
    在卷可稽，綜上所述，本件事證明確，被告犯行堪以認定，
    應依法論科。
二、核被告所為，係犯毒品危害防制條例第10條第2項施用第2級
    毒品罪，其持有第2級毒品之低度行為為施用毒品之高度行
    為吸收，不另論罪；被告前因麻醉藥品管理條例案件，先經
    臺灣高等法院83年度上易字第4103號判決判處有期徒刑7月
    確定、嗣又因麻醉藥品管理條例案件，經臺灣高等法院83年
    度上訴字第5611號、最高法院84年臺上字第1592號判決判處
    有期徒刑5年4月確定，上開有期徒刑之宣告經定執行刑為5
    年9月，於91年12月14日縮刑期滿執行完畢，有卷附臺灣高
    等法院被告全國前案紀錄表在卷可稽，其受有期徒刑之執行
    完畢，5年內再犯本件有期徒刑以上之罪，為累犯，依法遞
    加重其刑。爰審酌被告施用毒品戕害自身健康、嗣後坦承犯
    行、犯後態度尚佳等一切情狀，量處如主文所示之刑。扣案
    第2級毒品甲基安非他命1包（淨重0.1519公克、驗餘淨重
    0.1020公克、不含包裝袋），爰依毒品危害防制條例第18條
    第1項前段規定沒收銷燬之；盛裝第2級毒品甲基安非他命之
    包裝袋1只，為被告所有，供犯罪所用之物，爰依刑法第38
    條第1項第2款規定沒收之。
據上論斷，應依刑事訴訟法第273條之1第1項，第299條第1項前
段，毒品危害防制條例第10條第2項、第18條第1項前段，刑法第
11條前段、第47條、第38條第1項第2款，判決如主文。
本案經檢察官於知慶到庭執行職務。
中　　華　　民　　國　　94　　年　　8　　月　　31　　日
                  刑事第十二庭  法  官  張永宏
上正本證明與原本無異。
如不服本判決，應於判決送達後十日內，向本院提出上訴狀。
                                書記官  楊灥
中　　華　　民　　國　　94　　年　　8　　月　　31　　日
附錄本件論罪科刑法條全文
毒品危害防制條例第十條第二項
施用第二級毒品者，處三年以下有期徒刑。
